臺灣新竹地方法院刑事判決
111年度金訴字第109號
公  訴  人  臺灣新竹地方檢察署檢察官
被      告  麥佳豪


上列被告因違反洗錢防制法等案件，經檢察官提起公訴（110年
度偵字第13756號）及移送併辦（111年度偵字第1995號），被告
就被訴事實為有罪之陳述，經本院合議庭裁定由受命法官獨任進
行簡式審判程序，判決如下：
    主    文
麥佳豪幫助犯洗錢防制法第十四條第一項之一般洗錢罪，處有期
徒刑參月，併科罰金新臺幣參萬元，罰金如易服勞役，以新臺幣
壹仟元折算壹日。
　　犯罪事實
一、麥佳豪明知近年來以虛設、借用或買賣人頭帳戶之方式，供
    他人作為詐欺民眾交付財物等不法用途多有所聞，而金融機
    構帳戶係個人理財之重要工具，關係個人財產、信用之表徵
    ，依其智識程度及社會生活經驗，可預見將金融機構帳戶之
    存摺、金融卡及密碼等資料提供給身分不詳之陌生人，可能
    使詐欺集團隱匿身分，而幫助其掩飾或隱匿他人實施詐欺犯
    罪所得財物之用，仍基於幫助掩飾特定犯罪所得之去向及幫
    助他人實施詐欺取財犯罪之不確定故意，依身分不詳、通訊
    軟體臉書暱稱「INDIAN」之詐欺集團成員之指示，於民國11
    0年9月間某日，在桃園市中壢區某飯店，將其申辦合作金庫
    商業銀行帳號000-0000000000000號帳戶(下稱合庫銀帳戶)
    之存摺、金融卡及密碼，交付「INDIAN」指定之詐欺集團成
    員「尊」收受，約定以每1天新臺幣(下同)1萬元之代價，出
    租身分不詳之詐欺集團成員，而以此方式幫助該詐欺集團從
    事詐欺犯行及掩飾犯罪所得。嗣該詐欺集團成員取得合庫銀
    帳戶上開提領物件後，即意圖為自己不法之所有，基於詐欺
    取財之犯意，於110年9月間某日時許，設立「安倫」投資網
    站，假冒網友及投資業者身分，對鄭英敏、陳羿廷佯稱依指
    示轉帳，投資獲利云云，致其等陷於錯誤，分別依指示匯款
    多筆款項，鄭英敏其中1筆於110年9月22日13時32分許，匯
    款10萬元至合庫銀帳戶；陳羿廷其中1筆於同日10時55分許
    ，匯款66萬元至合庫銀帳戶，詐欺集團成員旋將該等款項層
    轉至其他帳戶而詐欺得逞。
二、案經鄭英敏訴由屏東縣政府警察局潮州分局、陳羿廷訴由臺
    東縣政府警察局臺東分局，併由新竹市警察局第二分局、臺
    北市政府警察局萬華分局先後報告臺灣新竹地方檢察署檢察
    官偵查後起訴及移送併辦。
　　理    由
一、上開犯罪事實，業據被告麥佳豪於偵查中、本院審判及簡式
    審判程序時坦承不諱（見偵13756卷第54至58頁、金訴卷第6
    9至76頁），核與證人即告訴人鄭英敏、陳羿廷於警詢時之
    證述大致相符（見偵13756卷第14至16頁、偵1995卷2第49至
    50頁），並有合作金庫商業銀行新竹分行110年10月15日合
    金新竹字第1100003761號函、110年12月1日合金新竹字第11
    00004244號函及檢附被告合庫銀帳戶之新開戶建檔登錄單1
    紙、歷史交易明細查詢結果1份、告訴人鄭英敏提供之LINE
    通訊軟體對話紀錄截圖162張、網路銀行交易明細截圖1份、
    告訴人陳羿廷提供之LINE通訊軟體對話紀錄翻拍照片33張、
    郵政跨行匯款申請書1紙在卷可稽（見偵13756卷第7至10、1
    9至37頁、偵1995卷3第136至139頁、偵1995卷2第52至60頁
    、第75頁上方），足認被告之任意性自白與事實相符，本案
    事證明確，被告上開犯行，堪以認定，應依法論科。
二、論罪科刑：
　㈠核被告所為，係犯刑法第30條第1項前段、第339條第1項之幫
    助詐欺取財罪及刑法第30條第1項前段、違反洗錢防制法第2
    條第2款而犯同法第14條第1項之幫助一般洗錢罪。　
　㈡被告以提供合庫銀帳戶之單一幫助行為，使詐欺集團成員得
    對告訴人鄭英敏、陳羿廷施用詐術，並指示其等匯款至被告
    提供之合庫銀帳戶，以遂行詐欺取財之犯行，並再將贓款予
    以層轉處分，達到掩飾犯罪所得去向之目的，係一行為觸犯
    幫助詐欺取財罪及幫助一般洗錢罪，為想像競合犯，應依刑
    法第55條前段規定，從一重論以幫助一般洗錢罪處斷。　
　㈢被告幫助他人犯前開之罪，爰依刑法第30條第2項規定，減輕
    其刑。
　㈣按犯前2條之罪，在偵查或審判中自白者，減輕其刑。洗錢防
    制法第16條第2項定有明文。查被告於偵查及審判中自白犯
    罪，爰依洗錢防制法第16條第2項規定，減輕其刑，並遞減
    之。
  ㈤爰以行為人之責任為基礎，審酌被告正值壯年，率爾提供自
    身所有之合庫銀帳戶給身分不詳之詐欺集團成員不法使用，
    使詐欺集團能充作向他人詐欺取財之工具、掩飾其犯罪所得
    之去向，非但助長社會詐欺財產犯罪之歪風，致無辜民眾受
    騙而受有財產上損害，造成執法機關不易查緝犯罪行為人之
    真實身分，更增加被害人求償上之困難，亦擾亂金融交易往
    來秩序，所為殊值非難。惟念及被告於偵查中及本院審理時
    坦承犯行；告訴人鄭英敏、陳羿廷共匯款76萬元（計算式：
    10萬元+66萬元）至合庫銀帳戶，兼衡被告於本院審理時自
    陳大學肄業之智識程度，擔任水電助手，平均月入約3萬元
    ，未婚，無小孩，需扶養母親、胞姊及其小孩之家庭經濟狀
    況等一切情狀，量處如主文所示之刑，並就罰金部分諭知易
    服勞役之折算標準。
三、沒收：
　　被告雖將其合庫銀帳戶之物件提供他人遂行詐欺取財及洗錢
    犯行，惟依卷內資料尚無積極證據足認被告確已因此舉實際
    獲得任何犯罪所得，檢察官對此亦未提出證據加以證明，依
    「罪證有疑，利於被告」原則，本院即無從就犯罪所得宣告
    沒收。
據上論斷，應依刑事訴訟法第273條之1第1項、第299條第1項前
段，判決如主文。
本案經檢察官張凱絜提起公訴及檢察官周文如移送併辦，檢察官
陳亭宇到庭執行職務。
中　　華　　民　　國　　111 　年　　6 　　月　　30　　日
                  刑事第一庭  法  官  王凱平  
以上正本證明與原本無異。
如不服本判決應於收受本判決後20日內向本院提出上訴書狀，上
訴書狀應敘述具體理由。上訴書狀未敘述上訴理由者，應於上訴
期間屆滿後20日內補提理由書狀於本院（均須按他造當事人之人
數附繕本）「切勿逕送上級法院」。
中　　華　　民　　國　　111 　年　　6 　　月　　30　　日
                              書記官  鍾佩芳
附錄本案論罪科刑法條：
洗錢防制法第2條第2款
本法所稱洗錢，指下列行為：
二、掩飾或隱匿特定犯罪所得之本質、來源、去向、所在、所有
    權、處分權或其他權益者。

洗錢防制法第14條第1項
有第2條各款所列洗錢行為者，處7年以下有期徒刑，併科新臺幣
500萬元以下罰金。

刑法第30條第1項前段
幫助他人實行犯罪行為者，為幫助犯。

刑法第339條第1項
意圖為自己或第3人不法之所有，以詐術使人將本人或第3人之物
交付者，處5年以下有期徒刑、拘役或科或併科50萬元以下罰金
。